# 以审计后的净资产或审计评估后的净资产出资

提问人：胖胖彤 时间：2011-06-23 15:52:00
某自然人控的股A公司、B公司，A公司欲吸收合并B公司，自然人股东以B公司净资产出资增加A公司注册资产，请问： 1 、净资产出资是以审计后的净资产还是评估后的净资产出资？ 2 、会不会影响A公司的业绩连续计算？

回答人：chenyiwei
从法律形式的要求，应当对B公司的净资产进行评估。尤其是如果这两家公司（或其中的任何一家）不是该自然人股东全资持有的，则需要通过评估确定增资作价，以免损害所涉及的非控股股东的利益。 但是从会计处理角度，是按照同一控制下企业吸收合并的处理原则，以账面价值作为这些资产、负债在A公司层面的初始计量金额的，帐务处理中并不反映评估值的影响，所以一般理解不会影响业绩的连续计算。但是如果B公司的规模较大，则需运行一段时间后方可申报。参见证监会 2008 年第 22 号公告。

回答人：chenyiwei
回复 zico9999 的帖子
如果在控股合并中，合并方因此增加的股本数小于被合并方账面净资产的，则还是建议遵循会计准则规定的处理原则，在个别报表层面就按照被合并方的账面净资产计量长期股权投资；如果增加的股本数大于被合并方账面净资产的，则为了避免出现资本公积负数，给人以出资不足的印象，在个别报表层面可按长期股权投资的公允价值进行初始计量，在合并报表时冲回该增值。